【裁判字號】    95,易,1164
【裁判日期】    950721
【裁判案由】    竊盜
【裁判全文】
臺灣臺北地方法院刑事判決              95年度易字第1164號
公  訴  人  臺灣臺北地方法院檢察署檢察官
被      告  甲○○
                    （現另案於臺灣台北監獄臺北分監執行）
上列被告因竊盜案件，經檢察官聲請簡易判決處刑（九十五年度
速偵字第二四七號），經本院認為不宜以簡易判決處刑，改依通
常程序審理，被告於準備程序中就被訴事實為有罪之陳述，經告
以簡式審判之旨，並聽取當事人之意見後，經本院合議庭裁定以
簡式審判程序審理，本院判決如下：
    主  文
甲○○竊盜，累犯，處拘役肆拾日，如易科罰金，以佰元折算
壹日。
    事  實
一、甲○○曾因違反毒品危害防制條例案件，由台灣基隆地方法
    院以九十二年度訴字第六０七號判處有期徒刑十月確定，於
    民國九十四年六月十七日因縮短刑期假釋出監，並於九十四
    年八月二十五日縮刑期滿執行完畢，猶不知悔改，復意圖為
    自己不法之所有，於民國九十五年五月四日晚間七時四十分
    ，在臺北市○○區○○路段三０六號大潤發量販店，利用店
    員不注意之際，竊取貨架上陳列之ＪＯＨＮＮＩＥＷＡＬＫ
    ＥＲ牌威士忌酒五瓶，得手後旋以外套遮掩離開現場。嗣經
    該賣場職員乙○○發覺有異，報警於臺北市○○區○○路二
    段三一二巷內當場查獲，並扣得前開威士忌酒五瓶等物。
二、案經臺北市政府警察局中山分局報請報請臺灣臺北地方法院
    檢察署檢察官偵查起訴。嗣由本院合議庭裁定由受命法官獨
    任進行簡式審判程序。
    理  由
一、上揭犯罪事實，業據被告甲○○於本院準備程序及審理中坦
    承不諱（見本院九十五年七月十四日準備程序筆錄及審理筆
    錄），核與證人乙○○於警訊中證述甚詳（見偵查卷頁十一
    至十二），並有贓物認領保管單及照片在卷可稽（見偵查頁
    十九至二十），足徵被告任意性自白核與事實相符，應堪採
    信。本案事證明確，被告犯行洵堪認定，應依法論科。
二、被告行為後，經總統於九十五年六月十四日公布之增訂刑法
    施行法第一條之一規定：「中華民國九十四年一月七日刑法
    修正施行後，刑法分則編所定罰金之貨幣單位為新台幣。九
    十四年一月七日刑法修法時，刑法分則編未修正之條文定有
    罰金者，自九十四年一月七日刑法修正施行後，就其所定數
    額提高為三十倍。但七十二年六月二十六日至九十四年一月
    七日新增或修正之條文，就其所定數額提高為三倍。」並自
    九十五年七月一日施行。加以刑法第三十三條關於罰金數額
    之規定，由銀元一元以上，修正為新台幣一千元以上，以百
    元計算。其增修正結果，刑法第三百二十一條第一項之竊盜
    罪，法定刑由「五年以下有期徒刑、拘役或銀元五百元以下
    罰金（銀元一百元即新台幣三百元以上）」，提高為「五年
    以下有期徒刑、拘役或新台幣一萬五千元以下罰金（新台幣
    一千元以上）」。新舊法比較結果，以舊法有利於行為人，
    依修正後刑法第二條第一項前段之規定，應適用行為時之法
    律。核被告所為，係犯修正前刑法第三百二十條第一項竊盜
    罪罪。被告曾因違反毒品危害防制條例案件，由台灣基隆地
    方法院以九十二年度訴字第六０七號判處有期徒刑十月確定
    ，於九十四年六月十七日因縮短刑期假釋出監，並於九十四
    年八月二十五日縮刑期滿執行完畢，此有上揭臺灣高等法院
    被告前案紀錄表在卷可按，其於五年以內再故意犯本件有期
    徒刑以上之罪，不論依修正前之刑法第四十七條，或修正後
    之刑法第四十七條第一項之規定，均構成累犯，對被告而言
    並無有利或不利之情形，自不生新舊法比較之問題，依刑法
    第二條第一項前段之規定，應逕依修正前之刑法第四十七條
    ，論以累犯，並加重其刑。爰審酌被告前有竊盜前科，不思
    力求上進，反貪圖不勞而獲，並漠視他人之財產權，惟犯罪
    後坦承犯行，態度尚稱良好，及其犯罪動機、手段、智識程
    度、生活情狀、所得財物之價值等一切情狀，量處如主文所
    示之刑。又被告行為後，刑法第四十一條第一項有關易科罰
    金之折算標準已於九十四年二月二日修正公布，罰金罰鍰提
    高標準條例第二條並於九十五年五月十七日修正刪除，均自
    九十五年七月一日施行，有關易科罰金之折算標準，由修正
    前銀元一百元以上三百元以下（即新台幣三百元以上九百元
    以下折算一日），提高為新台幣一千元以上三千元以下折算
    一日，新舊法比較結果，以行為時即修正前規定有利於行為
    人，依修正後刑法第二條第一項前段之規定，應適用行為時
    即修正前刑法第四十一條第一項前段、罰金罰鍰提高標準條
    例第二條之規定，諭知易科罰金之折算標準。
據上論斷，應依刑事訴訟法第四百五十二條、第二百七十三條之
一第一項、第二百九十九條第一項前段，修正後刑法第二條第一
項前段、修正前刑法第三百二十條第一項、第四十七條、第四十
一條第一項前段，罰金罰鍰提高標準條例第一條前段、第二條，
判決如主文。
本案經檢察官林良蓉到庭執行職務
中    華    民    國  九十五  年    七   月  二十一  日
                          臺灣臺北地方法院刑事第八庭
                              法      官  陳德民
以上正本證明與原本無異。
如不服本判決，應於判決送達後十日內，向本院提出上訴狀。
                              書  記  官  惠  莊
中    華    民    國  九十五  年    七   月  二十一  日
附錄本案論罪科刑法條：
刑法第三百二十條第一項：
意圖為自己或第三人不法之所有，而竊取他人之動產者，為竊盜
罪，處五年以下有期徒刑、拘役或五百元以下罰金。


司法院資訊處製作；財團法人民間司法改革基金會備份。
